【裁判字號】    89,上易,966
【裁判日期】    890509
【裁判案由】    毒品危害防制條例
【裁判全文】
臺灣高等法院臺中分院刑事判決                    八十九年度上易字第九六六號
    上  訴  人
    即  被  告  乙○○
右上訴人因違反毒品危害防制條例案件，不服臺灣台中地方法院八十九年度易字第五
００號中華民國八十九年三月六日第一審判決（起訴案號：臺灣台中地方法院檢察署
八十八年度毒偵字第二四八０號），提起上訴，本院判決如左：
      主  文
上訴駁回。
      事實及理由
一、本案經本院審理結果，認第一審判決認事用法及量刑均無不當，應予維持，並引
    第一審判決書記載之事實、證據及理由。（如附件）
二、被告乙○○上訴意旨略以：原審量刑過重，請求減輕云云。惟查：I被告前因施
    用毒品案件，經原審判處有期徒刑三月，甫於八十八年六月一日執行完畢，猶不
    知悔改，再為本件犯行，係屬累犯。II被告嗣於停止戒治，交付保護管束期間，
    不知警惕，再連續施用安非他命，足見非機構性處遇，不足使被告戒除其惡習，
  參酌被告所犯施用第二級毒品之法定刑，原審量處有期徒刑八月，量刑尚稱妥適
    ，被告上訴顯無理由，應予駁回。
三、據上論斷，應依刑事訴訟法第三百七十三條、第三百六十八條，判決如主文。
本案經檢察官甲○○到庭執行職務。
中      華      民      國     八十九     年      五      月     九     日
                                   臺灣高等法院臺中分院刑事第四庭
                                         審判長法  官  洪  耀  宗
                                               法  官  吳  重  政
                                               法  官  劉  登  俊
右正本證明與原本無異。
不得上訴
                                               書記官  朱  敏  諄
中      華      民      國     八十九     年      五      月    十一    日
                                                                        Ｄ
臺灣臺中地方法院刑事判決                          八十九年度易字第五００號
    公  訴  人  台灣台中地方法院檢察署檢察官
    被      告  乙○○  男三十四歲（民國○○○年○月○日生）
     住彰化縣大村鄉○○村○○路一七一巷二四號
                        居臺灣臺中戒治所
                        身分證統一編號：Ｚ000000000號
右列被告因毒品危害防制條例案件，經檢察官提起公訴（八十八年度毒偵字第二四八
０號），本院判決如左：
    主  文
乙○○連續施用第二級毒品，累犯，處有期徒刑捌月。
扣案之安非他命壹包（毛重三０．三公克）沒收並銷燬之，吸食器壹只，沒收。
    事  實
一、乙○○前因施用毒品案件，經本院判處有期徒刑三月，甫於民國（下同）八十八
    年六月一日執行完畢，猶不知悔改，復基於概括犯意，自八十八年八月十四日至
    同年十一月初，在其住處非法施用第二級毒品安非他命三次。嗣於八十八年八月
    十八日，經台灣彰化地方法院檢察署觀護人採尿檢驗後查獲上情，並於八十八年
    十一月五日零時十五分許，在台中市○○路、綏遠路口為警查獲，並扣得安非他
    命一包（毛重三０．三公克）及吸食器一只。
二、案經台灣彰化地方法院檢察署呈請台灣高等法院台中分院檢察署核轉台灣台中地
    方法院檢察署檢察官偵查起訴及函送併辦。
    理  由
一、右揭犯行業據被告於審理中坦承不諱，另其前後二次採尿送驗結果，均呈甲基安
    非他命之陽性反應，此有卷附台灣彰化地方法院檢察署送請長昕生活事業股份有
    限公司新東分公司及台中市衛生局尿液檢驗報告附卷可證，並有安非他一包及吸
    食器一只扣案可證，被告之自白與事實相符，犯行洵堪認定。
二、核被告所為，係犯毒品危害防制條例第十條第二項之罪。被告前後多次非法施用
    第二級毒品之犯行，時間緊接，構成要件相當，顯係基於概括犯意反覆為之，應
    依連續犯之規定論以一罪，並加重其刑。被告前因施用毒品案件，經本院判處有
    期徒刑三月，甫於八十八年六月一日執行完畢，此有偵查卷附刑案資料查註紀錄
    表可資為憑，其於刑之執行完畢後五年內，再犯本件有期徒刑以上之罪，為累犯
    ，應依法加重其刑，並遞加之。爰審酌被告前有施用安非他命之前科，執行完畢
    後猶不知悔改，繼續施用安非他命，但其施用頻率尚非頗繁，犯罪後亦能坦承犯
    行，態度良好等一切情狀，量處如主文所示之刑。扣案之安非他命為毒品，應依
    法宣告沒收並銷燬之；吸食器一只係供犯罪所用之物，且為被告所有，併予宣告
    沒收。
據上論斷，應依刑事訴訟法第二百九十九條第一項前段，毒品危害防制條例第十條第
二項、第十八條第一項、第二十條第三項，刑法第十一條前段、第五十六條、第四十
七條、第三十八條第一項第二款，判決如主文。
中      華      民      國    八十九    年      三      月      六      日
                                    台灣台中地方法院刑事第一庭
                                        法  官  張  升  星
如不服本判決，應於送達後十日內，向本院提出上訴狀（須附繕本），上訴於台灣高
等法院台中分院。
                                        書記官
中      華      民      國    八十九    年      三      月      六      日
附錄法條：
毒品危害防制條例第十條
施用第二級毒品者，處三年以下有期徒刑。


司法院資訊處製作；財團法人民間司法改革基金會備份。
